【裁判字號】    97,台上,3353
【裁判日期】    970717
【裁判案由】    違反電業法
【裁判全文】
最高法院刑事判決            九十七年度台上字第三三五三號
上  訴  人  甲○○
選任辯護人  張貴閔律師
上列上訴人因違反電業法案件，不服台灣高等法院台中分院中華
民國九十七年五月二十日第二審判決（九十七年度上訴字第六八
二號，起訴案號：台灣台中地方法院檢察署九十五年度偵字第二
五八二四、二六四五七號），提起上訴，本院判決如下：
    主  文
上訴駁回。
    理  由
按刑事訴訟法第三百七十七條規定，上訴於第三審法院，非以判
決違背法令為理由，不得為之。是提起第三審上訴，應以原判決
違背法令為理由，係屬法定要件。如果上訴理由書狀並未依據卷
內訴訟資料，具體指摘原判決不適用何種法則或如何適用不當，
或所指摘原判決違法情事，顯與法律規定得為第三審上訴理由之
違法情形，不相適合時，均應認其上訴為違背法律上之程式，予
以駁回。本件原判決撤銷第一審科刑之判決，改判仍從一重論處
上訴人甲○○連續犯電業法第一百零六條第三款之竊電罪刑，已
詳敘認定犯罪事實之依據及憑以認定之理由。從形式上觀察，原
判決並無違背法令之情形。上訴意旨以：上訴人於偵查中就原判
決附表一編號五、六部分（實際用電人均為陳能才）之犯罪事實
，並未認罪，嗣於審判中雖坦承其事，然原審未傳訊陳能才，即
予認定，足以影響認事用法，有調查未盡之違法；又原判決附表
一編號四十一部分所載竊電方式為「更換齒輪」，與事實欄所載
上訴人係以「回撥電錶」方式竊電，並不相符，亦有理由矛盾之
違法等語。惟查陳能才因為圖減省如原判決附表一編號五、六所
示電號之電費支出，於民國九十五年二月間與上訴人基於竊電及
毀損文書之犯意聯絡，由上訴人破壞台灣電力股份有限公司在該
電錶所施加、由經濟部智慧財產局所製作之「同」字號鉛封，以
更換電錶內部橫軸齒輪方式，使計量電錶失準，進而大幅降低電
錶用電度數，達竊電之目的，迄同年十一月十三日經該公司稽查
員會同警方實地檢查而查獲等犯行，業據陳能才於所涉原審法院
九十六年度上訴字第一七七三號違反電業法案件之審判中坦承不
諱，並經該院於九十六年八月二十八日判處罪刑，早已確定在案
，有該判決可資調閱。矧上訴人就此部分，亦未聲請原審再行調
查，有審判筆錄可憑。上訴人此部分之犯罪至臻明確，原審未再
為無益之調查，自無調查未盡可言。再觀諸上開陳能才違反電業
法案件之犯罪事實，上訴人竊電方式包括更換電錶內部橫軸齒輪
，本件原判決附表一編號四十一部分與事實所載縱有文字上不一
之處，僅係對上訴人竊電方式細節描述之不同，於判決本旨不生
影響，依刑事訴訟法第三百八十條規定，亦非適法之第三審上訴
理由。上訴意旨所指，顯與法定第三審上訴理由之形式要件不符
；其上訴違背法律上之程式，應予駁回。又本件為程序判決，上
訴人提出診斷證明書影本，無從審酌，併此敘明。
據上論結，應依刑事訴訟法第三百九十五條前段，判決如主文。
中    華    民    國  九十七  年    七    月   十七   日
                      最高法院刑事第十一庭
                          審判長法官  花  滿  堂
                                法官  黃  正  興
                                法官  陳  東  誥
                                法官  林  錦  芳
                                法官  李  伯  道
      本件正本證明與原本無異
                                      書  記  官
中    華    民    國  九十七  年    七    月  二十一  日
                                                      K


司法院資訊處製作；財團法人民間司法改革基金會備份。
